【裁判字號】    97,消債更,439
【裁判日期】    970902
【裁判案由】    更生事件
【裁判全文】
臺灣臺中地方法院民事裁定           97年度消債更字第439號
    聲  請  人
    即  債務人  甲○○
                          號1.
上列聲請人聲請消費者債務清理事件，本院裁定如下：
    主    文
聲請人即債務人甲○○自中華民國97年9月2日16時起開始更生程
序。
    理    由
一、按債務人不能清償債務或有不能清償之虞，且無擔保或無優
    先權之債務總額未逾新臺幣1200萬元者，於法院裁定開始清
    算程序或宣告破產前，得向法院聲請更生；又法院開始更生
    程序之裁定，應載明其年、月、日、時，並即時發生效力，
    消費者債務清理條例第 3條、第42條第1項、第45條第1項分
    別定有明文。
二、本件聲請人即債務人聲請意旨略以：因聲請人之財產及收入
    不足以清償債務，前曾依照中華民國銀行公會會員辦理消費
    金融案件無擔保債務協商機制與金融機構成立協商，協商條
    件為月付新台幣 3萬2609元，惟因當時並無收入（聲請人現
    在每月薪資僅約 3萬5000元），在扣除自己生活必要費用及
    扶養子、女之費用共約3萬6936元後（配偶每中薪資約4-5萬
    元，每月協商還款金額 2萬9476元），實無法依協商條件履
    行，故聲請人無力繼續履行原協商條件，顯係因非可歸責於
    己之事由致履行有重大困難，爰請求准予裁定開始更生生活
    等語。
三、經查，聲請人即債務人非從事營業活動之人，所積欠債務未
    逾1200萬元，亦有財產收入狀況說明書、財政部各類所得資
    料清單、中華民國銀行公會會員辦理消費金融案件無擔保債
    務協商機制協議書、還款計劃書及本件債權人清冊暨債權總
    金額表等在卷可考，且經本院訊問調查屬實。
四、次查，聲請人即債務人固曾依中華民國銀行公會會員辦理消
    費金融案件無擔保債務協商機制成立協商，每月應還款3萬2
    609元 。惟聲請人主張其當時並無收入（聲請人現在每月薪
    資僅約 3萬5000元），而其生活必要開支，及扶養長子邱皇
    翔、次子邱泰維二人及其他必要支出，合計 3萬6936元（配
    偶每中薪資約4-5萬元，每月協商還款金額2萬9476元），亦
    有其提出身分證、戶籍謄本、存摺、統一發票、幼兒語學
    校收費收據、管理費收據、房屋租賃契約書、債權人清冊、
    財產及收入狀況說明書、財團法人金融聯合徵信中心當事人
    綜合信用報告--債務人清理條例前置協商專用債權人清冊、
    協議書、無擔保債務還款計劃、財政部台灣省中區國稅財產
    歸屬資料清清單（含配偶）、財政部台灣省中區國稅局95年
    、96年度綜合所得稅各類所得資料清單（含配偶）、不動產
    買賣價金信託履約保證專戶收支明細表、切結書、診斷證明
    書、全民健康保險重大傷病核定審查通知書、消費金融無擔
    保債務協商變更清償方案申請書（配偶）附卷可參，且其所
    列舉之金額，衡諸現今一般生活水準，尚屬相當，則其收入
    扣除上開必要支出後，顯已不足清償前所為之協商款項，則
    本件聲請人主張其有不可歸責於己之事由致履行顯有困難，
    堪認真實。
五、末查，聲請人即債務人又無經法院裁定開始清算或宣告破產
    之情事。從而，聲請人請求依消費者債務清理條例裁定准予
    更生，揆諸前揭規定，核無不合，應予准許。
中    華    民    國    97    年    9     月    2     日
                  民事庭法  官  顏世傑
右為正本係照原本作成
本件不得抗告
本裁定已於97年9月2日16時公告。
中    華    民    國    97    年    9     月    2     日
                        書記官  陳麗卿


司法院資訊處製作；財團法人民間司法改革基金會備份。
